【裁判字號】    98,竹簡聲,174
【裁判日期】    981130
【裁判案由】    停止強制執行
【裁判全文】
臺灣新竹地方法院民事裁定           98年度竹簡聲字第174號
聲  請  人  甲○○
相  對  人  丙○○
相  對  人  乙○○
上列當事人間聲請停止強制執行事件，本院裁定如下：
    主  文
聲請人供擔保新臺幣捌拾萬元後，本院九十五年度執字第一三四
一五號執行事件之強制執行程序，於本院九十八年度竹簡調字第
二三七號事件判決確定前應暫予停止。
程序費用由相對人負擔。
    理      由
一、按強制執行程序開始後，除法律另有規定外，不停止執行。
    有回復原狀之聲請，或提起再審或異議之訴，或對於和解為
    繼續審判之請求，或提起宣告調解無效之訴、撤銷調解之訴
    ，或對於許可強制執行之裁定提起抗告時，法院始得因必要
    情形或依聲請定相當並確實之擔保，而為停止強制執行之裁
    定，強制執行法第18條第2 項定有明文。
二、本件聲請意旨略以：按抵押權人聲請拍賣抵押物，經法院為
    許可強制執行裁定而據以聲請強制執行，抵押人對該裁定提
    抗告或依第14條提起異議之訴，法院得依強制執行法第18條
    第2 項為停止強制執行之裁定，抵押人如以該裁定成立前實
    體上之事由，主張該裁定不得為執行名義提起訴訟時，依舉
    輕明重之法理，抵押人亦得依強制執行法第18條第2 項規定
    聲請停止強制執行。原告於強制執行程序終結前，向執行法
    院對債權人提起異議之訴，聲請人已提起異議之訴，爰准供
    擔保，停止強制執行等語。
三、經查，聲請人對於本院95年度執字第13415 號清償票款執行
    事件提起第三人異議之訴，並由本院以98年度竹簡調字第23
    7 號審理中等情，業據本院依職權調閱本院98度竹簡調字第
    237 號第三人異議之訴事件、95年度執字第13415 號清償票
    款執行事件等卷宗查核屬實，是聲請人聲請供擔保，停止強
    制執行程序，揆諸上開規定，即應予准許。惟按法院依強制
    執行法第18條第2 項定擔保金額而准許停止強制執行之裁定
    者，該項擔保係預備供債權人因停止執行所受損害之賠償，
    其數額應依標的物停止執行後，債權人未能即時受償或利用
    該標的物所受之損害額，或其因另供擔保強制執行所受之損
    害額定之，非以標的物之價值或其債權額為依據（最高法院
    86年度臺抗字第442 號裁判意旨參照）。次查，相對人聲請
    強制執行之債權總金額為新臺幣（下同）1,783,252 元，及
    分別自93年4 月9 日、92年10月3 日起至清償日止，按週年
    利率百分之20計算之利息，執行標的為聲請人所有坐落新竹
    縣寶山鄉○○○段雞油凸小段796-9 地號等18筆土地，查本
    院業已就前開不動產之執行標的實施拍賣，經特別變賣程序
    後減價拍賣最低拍賣價格總金額為2,323,600 元等情，已據
    本院調取該執行事件卷宗查明無訛，依此，相對人因本裁定
    而停止執行，相對人即債權人受償之時機即需延後，受有本
    可期待受償之債權額之利息部分之損害，是本院審酌相對人
    上開執行名義之債權額，及其因未能即時依強制執行程序受
    償之損害額，暨聲請人所提起之債務人異議之訴案情之繁簡
    程度並審理之訴訟期間等情，爰酌定聲請人供擔保金額如主
    文所示。
中    華    民    國    98    年    11    月    30    日
                  民事第一庭    法      官  林麗玉
以上正本係照原本作成。
如對本裁定抗告須於裁定送達後10日內向本院提出抗告狀。
中    華    民    國    98    年    12    月    2     日
                                書  記  官  陳思璟


司法院資訊處製作；財團法人民間司法改革基金會備份。
